最高法院刑事判決                              八十六年度台上字第四八九五號
    上訴人  甲○○
右上訴人因違反槍彈藥刀械管制條例案件，不服台灣高等法院高雄分院中華民國八
十六年六月十二日第二審判決（八十六年度上訴字第九八四號，起訴案號：台灣高雄
地方法院檢察署八十六年度偵字第三五八五號），提起上訴，本院判決如左：
    主  文
上訴駁回。
    理  由
按刑事訴訟法第三百七十七條規定，上訴於第三審法院，非以判決違背法令為理由，
不得為之。是提起第三審上訴，應以原判決違背法令為理由，係屬法定要件。如果上
訴理由狀並未依據卷內訴訟資料，具體指摘原判決不適用何種法則或如何適用不當，
或所指摘原判決違法情事，顯與法律規定得為第三審上訴理由之違法情形，不相適合
時，均應認其上訴為違背法律上之程式，予以駁回。本件原判決綜合調查證據之結果
，認上訴人甲○○犯有槍彈藥刀械管制條例第十一條第一項未經許可製造彈藥之事
實，已詳其所憑之證據及認定之理由。按被告之自白，固不得作為認定犯罪之唯一
證據，而須以補強證據證明其確與事實相符，然茲所謂之補強證據，並非以證明犯罪
構成要件之全部事實為必要，倘其得以佐證自白之犯罪非屬虛構，能予保障所自白事
實之真實性，即已充分。又得據以佐證者，雖非直接可以推斷該被告之實施犯罪，但
以此項證據與被告之自白為綜合判斷，若足以認定犯罪事實，仍不得謂其非屬補強證
據。原判決依憑上訴人於警訊時自白：「我是用啤酒鋁罐，裡裝黑色火藥及買炮竹用
的引信所製作而成」，核與事後鑑定結果，認在上訴人住處為警查獲之土製爆裂物乙
枚，係以市售台灣啤酒鋁罐填裝黑色火藥，及炮竹心蕊做為點火引信，該土製爆裂物
若非上訴人製造，上訴人焉能供出其組成之成份，原判決認上訴人之自白顯與事實相
符而採為論罪基礎，並無違證據法則。上訴仍主張該土製爆裂物確非其製造，再為事
實上之爭執，殊非適法之第三審上訴理由。又原判決事實欄已認定上訴人係在其住處
製造本件土製爆裂物，上訴指摘未明白認定，顯與卷內資料不符。再本件事證已臻明
確，原審就上訴人製造本件土製爆裂物之原料來源未為無益之調查，亦難指為違法。
此外，上訴徒憑己意，對於原審職權之適法行使，及原判決理由已詳加說明之事項，
任意爭辯，顯與法定上訴第三審之形式要件不符，其上訴違背法律上之程式，應予駁
回。本件為程序判決，上訴請求輕判，無從審酌。至非法吸用化學合成麻醉藥品部分
，未據上訴已確定。
據上論結，應依刑事訴訟法第三百九十五條前段，判決如主文。
中      華      民      國    八十六    年      八      月     十五     日
                              最高法院刑事第二庭
                                  審判長法官  施  文  仁
                                        法官  陳  炳  煌
                                        法官  張  淳  淙
                                        法官  洪  文  章
                                        法官  林  錦  芳
      右正本證明與原本無異
                                              書  記  官
中      華      民      國    八十六    年      八      月    二十一    日
